【裁判字號】    89,易,698
【裁判日期】    891127
【裁判案由】    竊盜等
【裁判全文】
臺灣苗栗地方法院刑事判決                          八十九年度易字第六九八號
    公  訴  人  臺灣苗栗地方法院檢察署檢察官
    被      告  丁○○
右列被告因竊盜案件，經檢察官提起公訴（八十九年度偵字第六九八號），暨同署檢
察官移送併辦（八十九年度偵字第三０一四號），本院判決如左：
    主  文
丁○○連續帶兇器竊盜，處有期徒刑柒月。扣案之起子壹支、Ｔ型板手壹支、剪刀
壹支，均沒收。又意圖為自己或第三人不法之所有，以恐嚇使人將本人之物交付，未
遂，處有期徒刑柒月。應執行有期徒刑貳年壹月。扣案之壹字型起子壹支、Ｔ型板手
壹支、剪刀壹支，均沒收。
    事  實
一、丁○○曾於民國（下同）八十五年十月七日因違反麻醉藥品管理條例案件，經法
    院判處有期徒刑三月，如易科罰金以三百元折算一日確定，並於八十六年二月二
    十八日縮刑期滿執行完畢，猶不知悔改，竟意圖為自己不法之所有之概括犯意，
    先於八十九年月中旬某日上午四時許，在苗栗縣頭份鎮○○路名揚購物中心門口
    ，徒手竊取丙○○所有之手動堆高機乙台，得手後據為有，經為警於八十九年七
    月十二日上午十一時三十分許，在同鎮仁愛里仁愛十七之二號查獲，並扣得上開
    堆高機始偵知上情。丁○○續於八十九年六月二十六日凌晨四時許，在苗栗縣竹
    南鎮公館里大埔頂七之三十二號前，持客觀上可為兇器其所有之起子撬開甲○○
    所有之車號ＪＺ─三八九三號自用小貨車之車門後，再持客觀上可為兇器其所有
    之剪刀插入電門後，竊取該車，得手後，即將該車開至苗栗縣竹南鎮崎頂海水浴
    場附近產業道路藏置，並拆下車上之音響一台及喇叭二個，並據為己有。其後，
    丁○○竟另基於意圖為自己不法之所有，而向不知情之羅文建借用000000
    0000號行動電話，打電話向該車車主甲○○恫稱：如要知道車子下落，需準
    備新台幣（下同）二萬元來贖車，並將贖款匯入其合作金庫000000000
    0000號之帳戶內等語，致甲○○心生畏懼，惟丁○○事後因恐東窗事後，乃
    主動向甲○○告知該失竊贓車之下落，而恐嚇取財未遂，嗣經警循線查獲，並當
    場扣得其所有之一字型起子一支、剪刀一支及上開行動電話卡一張，並由丁○○
    帶同員警至苗栗縣頭份鎮仁愛里仁愛十七之二號處當場查獲上開車內失竊汽車上
    之音響一台及喇叭二個，始悉上情。丁○○再基於前開犯意，於八十九年七月三
    日下午某時，在苗栗縣頭份鎮○○路二十八號前，持觀上可為兇器其所有之Ｔ型
    板手，撬開戊○○所有之Ｖ七─三六二六號自用小客車，竊取其內之紙鈔四千四
    百元、硬幣五百元及存款簿本乙本，得手後據為己有。丁○○再再於同月七日凌
    晨某時，在同鎮○○路三七巷口，同以觀上可為兇器其所有之Ｔ型板手，撬開乙
    ○○所有之ＩＥ─一九００號自用小客車，竊取車內之存摺二本、金融卡乙張、
    身分証乙張及支票二張（金額共計二百九十萬元），得手後據為己有，嗣於八十
    九年七月十二日上午十一時三十分許，在同鎮仁愛里仁愛十七之二號查獲，並扣
    得上開其所有之Ｔ型板手乙支始偵知上情。
二、案經苗栗縣警察局頭份分局移送臺灣苗栗地方法院檢察署檢察官偵查起訴及苗栗
    縣警察局報請同署檢察官移送併辦。
      理  由
一、右揭事實迭經被告丁○○於警訊、偵查及本院審理中坦承不諱，核與被害人甲○
    ○、丙○○、戊○○、乙○○於警訊中指述情節、証人羅文建於警訊中所供之情
  節相符，並有上開起子一支、剪刀一支、Ｔ型板手各乙支扣案、贓物領據三紙及
    合作金庫提款卡一張、0000000000號行動電話卡一張等附卷可資佐證
    ，事証明確，被告犯行洵堪認定。
二、被告丁○○上開竊取堆高機之犯行，係犯刑法第三百二十條第一項普通竊盜罪。
    又按起子、Ｔ型板手、剪刀均係鐵製品，客觀上對人之生命、身體、安全構成威
    脅，為兇器之一種。核被告丁○○上開持之竊盜犯行，係犯刑法第三百二十一條
    第一項第三款帶兇器竊盜罪。被告丁○○上開以車取贖之犯行，係犯同法第三
    百四十六條第一項、第三項恐嚇取財未遂罪。依刑法第二十六條前段減輕其刑。
    被告丁○○先後多次竊盜犯行，時間緊接，觸犯構成要件相同之罪名，顯係基於
    概括犯意為之，為連續犯，應依刑法第五十六條規定，以較重之連續帶兇器竊
    盜一罪論並加重其刑。檢察官移送併辦部分，與已起訴部分因有連續犯之裁判上
    一罪關係，為起訴效力所及，本院自得併予審理，併此敘明。被告所犯上開二罪
    間，犯意各別、行為有異、罪名互殊，應分論併罰。爰審酌被告丁○○行為後坦
    承犯行，及被告之品行、犯罪之動機、目的、手段、所生之危害及犯罪後之態度
  等一切情狀，量處如主文所示之刑，並定其應執行刑。末查扣案之起子、Ｔ型板
    手及剪刀各乙支，均為被告所有，供犯罪所用之物，應依法宣告沒收。
據上論斷，應依刑事訴訟法第二百九十九條第一項前段，刑法第五十六條、第三百二
十一條第一項第三款、第三百四十六條第一項、第三項、第二十六條前段第五十一條
第五款、第三十八條第一項第二款，罰金罰鍰提高標準條例第一條前段，判決如主文
。
本案經檢察官吳義聰到庭執行職務。
中      華      民      國    八十九    年     十一     月    二十七    日
                                    台灣苗栗地方法院刑事庭
                                      法  官    姚  銘  鴻
右正本證明與原本無異。
如不服本判決，應於送達後十日內向本院提出上訴狀(須附繕本)，上訴於台灣高等
法院台中分院。


司法院資訊處製作；財團法人民間司法改革基金會備份。
